

# Molka BOUZAIDA

## Ingénieur Informatique

#### **Profil**

Je suis actuellement étudiante en 4éme année Ingenieurie en Génie Informatique à l'école polytechnique de Sousse. J'ai accumulé plusieurs expériences à travers mes stages et mes projets d'études. J'aime travailler en équipe et relever de nouveaux défis. Je maîtrise les outils de développement et reste en constant apprentissage

#### Expérience

**Ecole Polytechnique Sousse - Stagiaire** 

Sousse - Stage 07/2023 - 09/2023

**SEA Electronics - Stagiaire** 

Sousse - Stage 02/2022 - 07/2022

La Rose Blanche. - Stagiaire

Stage

07/2021 - 08/2021

#### Projets réalisés

- Projet de Gestion des Certificats(laravel)
- Projet de Gestion des Clubs de l'École Polytechnique(Symfony)
- Projet de Gestion des Formations Professionnelles (React NodeJs)

Langues

Anglais Français

Opérationnel TOEIC Opérationr

Opérationnel DELF B2 ➤ molkabouzayda@gmail.com

+21658160587

Sidi ameur, Monastir, 5020, Tunisie

### Compétences

- ReactJs
- NodeJs
- Laravel
- Symfony
- Angular
- JavaScript
- Python
- MongoDb
- MySQL

## **Formation**

09/2023 - En cours

École polytechnique de Sousse

Sousse

Diplôme d'ingénieur : Génie Informatique

09/2019 - 07/2022

**ISET Sousse** 

Licence nationale, Génie électrique

#### Certificats, formations

- CCNA 1
- CCNA 2

## Centres d'intérêt

Cuisine

<ul><li>Sport</li><li>Voyages</li></ul>